臺灣高等法院花蓮分院刑事判決　　　　 100年度上訴字第85號
上　訴　人
即　被　告　陳承宗
上列上訴人因搶奪案件，不服臺灣花蓮地方法院99年度訴字第48
2號中華民國100年1月31日第一審判決（起訴及移送併辦案號：
臺灣花蓮地方法院檢察署99年度偵字第5620、5892、6031號），
提起上訴，本院判決如下：
    主  文
上訴駁回。
    理  由
一、依刑事訴訟法第350條、第361條、第362條、第367條規定，
    不服地方法院之第一審判決而上訴者，須提出上訴書狀，並
    應敘述具體理由，為上訴必備之程式；其所提出之上訴書狀
    並未敘述上訴理由，或僅曾以言詞陳述上訴理由者，均應於
    上訴期間屆滿後20日內補提理由書於第一審法院。第一審法
    院經形式審查，認逾期未補提上訴理由者，應定期間先命補
    正；逾期未補正者，為上訴不合法律上之程式，應以裁定駁
    回。倘已提出上訴理由，但所提非屬具體理由者，則由第二
    審法院以上訴不合法律上之程式，判決駁回。又提起第二審
    上訴之目的，既在於請求撤銷、變更原判決，則所謂具體理
    由，必係依據卷內既有訴訟資料或提出新事證，指摘或表明
    第一審判決有何採證認事、用法或量刑等足以影響判決本旨
    之不當或違法，而構成應予撤銷之具體事由，始克當之（例
    如：依憑證據法則具體指出所採證據何以不具證據能力，或
    依憑卷證資料，明確指出所為證據證明力之判斷如何違背經
    驗、論理法則）；倘僅泛言原判決認定事實錯誤、違背法令
    、量刑失之過重或輕縱，而未依上揭意旨指出具體事由，或
    形式上雖已指出具體事由，然該事由縱使屬實，亦不足以認
    為原判決有何不當或違法者（例如：對不具有調查必要性之
    證據，法院未依聲請調查亦未說明理由，或援用證據不當，
    但除去該證據仍應為同一事實之認定），皆難謂係具體理由
    ，俾與第二審上訴制度在請求第二審法院撤銷、變更第一審
    不當或違法之判決，以實現個案救濟之立法目的相契合（最
    高法院97年度台上字第892號判決參照）。
二、本件上訴人即被告（下稱上訴人）陳承宗不服原審判決，於
    民國100年3月2日合法提起上訴，形式上雖提出上訴書狀敘
    述上訴理由，其理由並略以：上訴人於警詢、偵查及原審均
    坦承犯行，原審量處有期徒刑1年實嫌過重，且因與被害人
    言語不通，致未與被害人和解，又同案被告梁全興亦應分擔
    賠償責任等語（見卷附刑事上訴理由狀）。
三、惟查：
（一）上訴人對於檢察官起訴其意圖為自己不法之所有，而與梁
      全興共同搶奪他人動產之犯行，業於警詢（見警卷第2-4
      頁）、偵查中均坦承不諱（見偵字第5620號卷第59頁），
      並迭於原審表示認罪（見原審卷第130、138、139頁），
      上訴意旨亦不爭執其犯行。原審經依法調查各項相關證據
      ，本於所得之心證，認上訴人罪證明確，而予依法論罪，
      業已敘明其所憑之證據及論斷之理由，於法並無不合。
（二）量刑之輕重，係屬事實審法院得依職權裁量之事項，苟於
      量刑時，已依行為人之責任為基礎，並斟酌刑法第57條各
      款所列情狀，而未逾越法定範圍，又未濫用其職權，即不
      得遽指為違法。原審於量刑時，已依上揭規定，審酌上訴
      人之素行資料、行搶對象之年齡、行搶手段、搶得財物之
      價值、造成被害人之傷害、假釋後3月內再犯罪、與同案
      被告梁全興素行及刑度之比較（量處有期徒刑1年4月），
      及犯後坦承犯行等一切情狀，就所犯之搶奪罪量處有期徒
      刑1年，既未逾越法定刑度，又無濫用自由裁量權限之情
      形，所為之量刑尚稱妥適，核無不當或違法之情形。且本
      院審酌上訴人與同案被告梁全興共同對當時獨自在家、年
      已80歲老人搶奪，造成被害人身心受損之情形，上訴人等
      得手後即至臺北躲藏、且未曾對被害人為賠償之表示、共
      犯梁全興於原審承諾對被害人賠償之表示及被害人之態度
      等（見原審卷第77頁），認原審量刑已屬從輕，其上訴所
      稱之量刑基礎與原審時並無不同，核無減輕刑度之理由。
（三）上訴人以上開上訴理由，泛指原審量刑過重，既未具體指
      摘原判決有如何採證、認事、用法及量刑等足以影響判決
      本旨之不當或違法之理由。復且上訴人亦未提出新事證，
      指摘或表明第一審判決有何採證認事，足以影響判決本旨
      之不當或違法，而構成應予撤銷之具體事由。故依前開最
      高法院判決意旨，上訴人前揭上訴理由自非屬得上訴第二
      審之具體理由。從而，揆諸上開說明，本件上訴不合法律
      上之程式，且無從命補正，應予駁回，並不經言詞辯論為
      之。
三、依刑事訴訟法第367條前段、第372條，判決如主文。
中    華    民    國   100    年    5     月    6     日
                         審判長法  官  何方興
                               法  官  林碧玲
                               法  官  王紋瑩
以上正本證明與原本無異。
如不服本判決，應於收受送達後10日內向本院提出上訴書狀，其
未敘述理由者，並得於提起上訴狀後10日內向本院補提理由書（
均須按他造當事人之人數附繕本）「切勿逕送上級法院」。
告訴人或被害人如對於本判決不服者，應具備理由請求檢察官上
訴，其上訴期間之計算係以檢察官收受判決正本之日期為準。
中    華    民    國   100    年    5     月    6     日
                               書記官  李芸宜